【裁判字號】    95,訴緝,49
【裁判日期】    950331
【裁判案由】    毒品危害防制條例
【裁判全文】
臺灣高雄地方法院刑事判決              95年度訴緝字第49號
公  訴  人  臺灣高雄地方法院檢察署檢察官
被      告  甲○○
                    （
上列被告因違反毒品危害防制條例案件，經檢察官提起公訴（94
年度毒偵字第5605號）及移送併辦（94年度毒偵字7785號），並
經本院合議庭裁定由受命法官獨任進行簡式審判程序，本院判決
如下：
    主  文
甲○○連續施用第一級毒品，處有期徒刑拾月，扣案之第一級毒
品海洛因壹包（驗後淨重零點參捌公克，空包裝重零點壹柒公克
）沒收銷燬之；又連續施用第二級毒品，處有期徒刑伍月。應執
行有期徒刑壹年貳月，扣案之第一級毒品海洛因壹包（驗後淨重
零點參捌公克，空包裝重零點壹柒公克）沒收銷燬之。
    事  實
一、甲○○前因施用毒品案件，經本院以93年度毒聲字第1024號
    裁定令入戒治處所施以強制戒治，經認無繼續戒治之必要，
    於民國94年2 月22日執行完畢釋放，並由臺灣高雄地方法院
    檢察署檢察官於94年7 月14日以94年度戒毒偵字第389 號為
    不起訴處分確定。詎甲○○仍未戒除毒癮，於前開強制戒治
    執行完畢釋放後5 年內，復基於施用第一級毒品海洛因之概
    括犯意，自94年5 月中旬某日起至95年3 月16日晚間8 、9
    時許，在其位於高雄縣彌陀鄉○○路1 巷1 弄3 號住處及高
    雄縣、屏東市等地之公廁內，以少許海洛因摻入香菸吸食之
    方式，施用第一級毒品海洛因多次，並另基於施用第二級毒
    品甲基安非他命之概括犯意，自94年5 月中旬某日起至95年
    3 月16日晚間8 、9 時許止，在上開各地點，以將甲基安非
    他命置於玻璃球內隔火加熱吸食其霧化氣體之方式，連續施
    用第二級毒品甲基安非他命多次，嗣為警於下列時、地，分
    別查獲：(一)、於94年6 月17日下午5 時35分許，在高雄縣岡
    山鎮○○○路138 號附近查獲，並扣得第一級毒品海洛因1
    包（驗後淨重0.38公克、空包裝重0.17公克）；(二)、於94年
    7 月3 日下午3 時33分許，為警通知前往高雄政府警察局三
    民第一分局採尿，送驗結果呈嗎啡及甲基安非他命陽性反應
    。
二、案經高雄縣政府警察局岡山分局及高雄市政府警察局三民第
    一分局報告臺灣高雄地方法院檢察署檢察官偵查起訴及移送
    併辦。
    理  由
一、本件被告甲○○所犯係死刑、無期徒刑、最輕本刑為3 年以
    上有期徒刑以外之罪，其於準備程序中就被訴事實為有罪之
    陳述，經法官告知簡式審判程序之旨，並聽取公訴人、被告
    之意見後，認為適宜由受命法官獨任進行簡式審判程序，依
    刑事訴訟法第273 條之1 第1 項規定，裁定由受命法官獨任
    進行審判程序，合先敘明。
二、訊據被告甲○○對其於上揭時、地分別施用第一級毒品海洛
    因及第二級毒品甲基安非他命之事實均坦承不諱，而扣案之
    白色粉末1 包，經送法務部調查局鑑定結果，確為第一級毒
    品海洛因（驗後淨重0.38公克、空包裝重0.17公克）無誤，
    此有法務部調查局94年9 月13日調科壹字第220020793 號鑑
    定通知書1 紙在卷可憑，而被告於94年6 月17日、同年7 月
    3 日所採尿液，經送驗結果，均呈嗎啡及甲基安非他命陽性
    反應，此有臺灣檢驗科技股份有限公司94年7 月4 日報告編
    號KＺ000000000000號濫用藥物尿液檢驗報告、長榮大學毒物
    研究中心編號FA0000000 確認報告各1 紙附卷可證，足見被
    告所稱其於前揭時、地施用海洛因、甲基安非他命之自白，
    應與事實相符而堪採信。另查，被告前因施用毒品案件，經
    本院以93年度毒聲字第1024號裁定令入戒治處所施以強制戒
    治，經認無繼續戒治之必要，於94年2 月22日執行完畢釋放
    ，並由臺灣高雄地方法院檢察署檢察官以94年度戒毒偵字第
    389 號為不起訴處分確定，有該不起訴處分書、臺灣高等法
    院被告前案紀錄表及臺灣高雄地方法院檢察署刑案資料查註
    紀錄表各1 份在卷足參，是被告於強制戒治執行完畢釋放後
    ，5 年內再為施用毒品犯行，堪以認定，應予依法論科。
二、核被告甲○○所為，係犯毒品危害防制條例第10條第1 項之
    施用第一級毒品罪及同條第2 項之施用第二級毒品罪。其持
    有第一級毒品海洛因及第二級毒品甲基安非他命之低度行為
    ，已為其施用之高度行為所吸收，均不另論罪。被告先後多
    次施用第一級毒品海洛因及第二級毒品甲基安非他命之行為
    ，均時間緊接，手法相同，觸犯構成要件同一之罪名，應分
    別依連續犯之規定論以一罪，並均加重其刑。其所犯上開二
    罪，犯意各別，行為互異，應分論併罰之。被告自94年6 月
    17日起至95年3 月16日止施用第一、二級毒品之犯行，雖未
    經起訴，惟與已起訴之部分有連續犯之裁判上一罪關係，已
    如前述，本院自應併予審理，附此敘明。爰審酌被告前經強
    制戒治處分，仍再為本件犯行，顯見尚乏戒絕毒品之決心，
    非入監服刑不足以矯正其惡習，惟念其施用毒品僅戕害己身
    ，未危及他人，且於本院審理時坦承犯行，態度良好等一切
    情狀，分別酌情量處如主文所示之刑，並定其應執行之刑。
    扣案之第一級毒品海洛因1 包（驗後淨重0.38公克、空包裝
    重0.17公克），不問屬於何人所有，均應依毒品危害防制條
    例第18條第1 項前段沒收銷燬之。又上開海洛因之包裝袋因
    包覆海洛因粉末，客觀上顯留有毒品之殘渣且難與之析離，
    亦應整體視為毒品之一部而併為沒收銷燬之宣告，附此敘明
    。
據上論斷，應依刑事訴訟法第273 條之1 、第284 條之1 、第29
9 條第1 項前段，毒品危害防制條例第10條第1 項、第2 項、第
18條第1 項前段，刑法第11條、第56條、第51條第5 款，判決如
主文。
中    華    民    國    95    年    3     月    31    日
                  刑事第十四庭法  官  謝  雨  真
以上正本證明與原本無異。
如不服本判決，應於判決送達後10日內，向本院提出上訴狀。
中    華    民    國    95    年    3     月    31    日
                              書記官  許  麗  珠
附錄本案論罪科刑法條：
毒品危害防制條例第10條
施用第一級毒品者，處 6 月以上 5 年以下有期徒刑。
施用第二級毒品者，處 3 年以下有期徒刑。


司法院資訊處製作；財團法人民間司法改革基金會備份。
